ACORDAO-COMPLETO-2548930

ACÓRDÃO DE RELAÇÃO

ACÓRDÃO DE RELAÇÃO 5129/2022 ATA 31/2022 - SEGUNDA CÂMARA

Acórdão 5129/2022-TCU-Segunda Câmara
Trata-se de representação formulada perante este Tribunal em razão de possíveis irregularidades praticadas no âmbito do Departamento Regional em Santa Catarina do Serviço Nacional de Aprendizagem Industrial - Senai/SC, na condução da Cotação de Orçamento 454/2022, visando à contratação de material e mão de obra para serviços de jardinagem/roçada, com valor total estimado de R$ 7.300,00.
Considerando que, segundo o exame inicial empreendido pela Secretaria de Controle Externo de Aquisições Logísticas - Selog (peça 11) , não se justifica a alocação dos limitados meios fiscalizatórios deste Tribunal na apuração dos fatos noticiados pelo representante, ante o baixo risco, relevância e materialidade do objeto da representação;
Considerando que, nesse caso, segundo disposto no art. 106 da Resolução TCU 259/2014, alterado pela Resolução TCU 323/2020, cabe o envio dos fatos noticiados ao conhecimento da unidade jurisdicionada, para a adoção das providências de sua alçada, e o arquivamento do processo, após ciência ao representante;
Considerando que, posteriormente à apreciação da representação pela Selog, sobrevieram ao feito elementos/informações adicionais apresentados pelo representante (peças 13 e 15) , os quais não trouxeram qualquer fato novo que pudesse alterar o encaminhamento proposto pela unidade técnica;
Os Ministros do Tribunal de Contas da União, quanto ao processo a seguir relacionado, ACORDAM, por unanimidade, com fundamento no art. 113, § 1º, da Lei 8.666/1993 c/c os arts. 143, incisos III e V, alínea "a", 169, inciso III, 235 e 237, inciso VII e parágrafo único, do Regimento Interno do TCU e os arts. 103, §1º, e 106, §4º, inciso II, da Resolução TCU 259/2014, de acordo com o exame empreendido pela unidade técnica, em:
a) conhecer da presente representação;
b) considerar prejudicada a continuidade do seu exame por este Tribunal, diante do baixo risco, relevância e materialidade de seu objeto;
c) comunicar à entidade os fatos noticiados pelo representante, para adoção das providências internas de sua alçada e armazenamento em base de dados acessível ao Tribunal, com cópia para o Programa de Compliance e Integridade, sem prejuízo de encaminhar-lhe cópia da representação, da instrução da unidade técnica (peça 11) e desta deliberação;
c) determinar o arquivamento dos autos, após ciência desta deliberação ao representante.
1. Processo TC-Processo 014.051/2022-2 (REPRESENTAÇÃO) 
	1.1. Órgão/Entidade: Departamento Regional em Santa Catarina do Serviço Nacional de Aprendizagem Industrial - Senai/SC.
	1.2. Relator: Ministro Augusto Nardes.
	1.3. Representante do Ministério Público: não atuou.
	1.4. Unidade Técnica: Secretaria de Controle Externo de Aquisições Logísticas - Selog.
	1.5. Representação legal: não há. 
	1.6. Determinações/Recomendações/Orientações: não há.

Segunda Câmara

AUGUSTO NARDES

não há.

Não atuou.

REPRESENTAÇÃO (REPR)